【裁判字號】    92,易,28
【裁判日期】    920508
【裁判案由】    竊盜等
【裁判全文】
臺灣花蓮地方法院刑事判決                            九十二年度易字第二八號
    公  訴  人  臺灣花蓮地方法院檢察署檢察官
    被      告  丙○○
右列被告因竊盜等案件，經檢察官提起公訴（九十二年度偵字第二一二號），本院判
決如左：
    主  文
丙○○攜帶兇器竊盜，處有期徒刑拾月。扣案之老虎鉗一支、十字型螺絲起子一把、
鎖頭一個、鑰匙一支均沒收。
    事  實
一、丙○○於民國九十一年十二月三十一日上午十時三十分許，駕駛車牌號碼為ＨＱ
    －四九Ｏ七號自用小貨車，行經花蓮縣吉安鄉干城村干城二百十五之五號乙○○
    宅前時，見該宅庭院大門未鎖，竟生意圖為自己不法所有之犯意，先開車進入該
    宅庭院，並以自備之鎖頭反鎖住該宅之庭院大門俾掩人耳目，嗣其進入該宅後（
    該宅大門亦未鎖），即持其自備、可作為兇器使用之老虎鉗一支、十字型螺絲起
    子一把為工具，竊取該宅之鋁門窗鋁條一百六十七支、鐵捲門七捲，及乙○○所
    有之中國農民銀行存摺一本及郵局儲金簿一本，丙○○得手後，即將竊來之存摺
    及儲金簿置於口袋中，並將上開鋁門窗鋁條、鐵捲門置於前開自用小貨車上。嗣
    王鳳平於同日下午四時三十分許經過現場，發覺情況有異，而主動詢問丙○○欲
    做何事時，丙○○一時情急謊稱：「因屋主與其有債務糾紛，故前來拆東西。」
    王鳳平不信，遂請友人報警而當場查獲，並扣得老虎鉗一支、十字型螺絲起子一
    把、鎖頭一個、鑰匙一支等物。
二、案經乙○○訴由花蓮縣警察局吉安分局報告台灣花蓮地方法院檢察署檢察官偵查
    起訴。
    理  由
一、訊據被告丙○○對其於右揭時間進入乙○○宅內，以鎖頭反鎖住該宅庭院大門後
    ，即以老虎鉗一支、十字型螺絲起子一把為工具，拆取該宅之鋁門窗鋁條一百六
    十七支、鐵捲門七捲，並將之均置於前開自用小貨車內，且當場拿取乙○○所有
    之中國農民銀行存摺一本及郵局儲金簿一本置於其口袋內，嗣路人王鳳平經過詢
    問其欲做何事時，謊告以「因屋主與其有債務糾紛，故前來拆東西。」乙詞之事
    實均不否認，核與告訴人乙○○、證人王鳳平所述相符，並有照片七幀在卷可稽
    ，老虎鉗一支、十字型螺絲起子一把、鎖頭一個、鑰匙一支等物扣案可佐，惟被
    告矢口否認有何竊盜之犯行，辯稱：伊是撿拾破銅爛鐵的，當時該宅的庭院大門
    是開的，且裡面都長草，伊以為那裡沒有人住，才會去拆別人的鋁條及鐵捲門，
    伊告訴路人王鳳平「因屋主與其有債務糾紛，故前來拆東西。」乙詞是伊自己胡
    說的，用鎖頭鎖住庭院大門則是怕被人發現，但扣案之老虎鉗一支、十字型螺絲
    起子一把、鎖頭一個、鑰匙一支等物均是在現場撿到的，不是伊帶去的云云（見
    本院九十二年四月二十四日審理筆錄），惟查：
（一）被告行竊之地點為一獨立之完整建築物，外有鐵柵大門與外界隔絕，此有照片
      三幀在卷可稽（見警卷第二十四頁、第二十五頁），則縱使鄰近該屋之雜草甚
      長，且庭院大門未緊閉，客觀上疑似無人使用，然該屋確為他人所有之物甚為
      顯然，被告擅自持可作為凶器之工具拆解附於該屋上之鋁門窗鋁條一百六十七
      支、鐵捲門七捲，並無故於該屋內拿取乙○○所有之中國農民銀行存摺一本、
      郵局儲金簿一本後，分別置放於前開自用小貨車內及其口袋中，其所為自構成
      攜帶凶器竊取他人之物甚明；且被告為竊盜行為前，因懼人發現而先用鎖頭鎖
      住該宅庭院大門，事後路人王鳳平詢問其至該處之原因，又謊告因屋主與其有
      債務糾紛，故來拆東西云云，均足證被告主觀上確實知悉其所拆解及拿取之前
      開物品，均為他人所有之物、其所為係屬竊盜行為，方會於行為前掩人耳目，
      行為後又編織謊言諉稱其有竊取該物之正當理由，故其辯稱誤認所竊物品係廢
      棄之破銅爛鐵，顯然與事理不符，所辯無非為臨訟卸責之詞，不足為採。
（二）被告又辯稱扣案之老虎鉗一支、十字型螺絲起子一把、鎖頭一個、鑰匙一支等
      物均是在現場撿到，非其帶去的云云，惟被告既自承其進入該宅之目的係為了
      拆除鋁門窗鋁條及鐵捲門後帶走，且其進入前開宅院庭院大門後即以鎖頭鎖住
      該大門，則若扣案之老虎鉗一支、十字型螺絲起子一把非被告所有，被告要如
      何進行拆解犯行？其又焉能預料到該宅內有拆解工具？又扣案之鎖頭一個、鑰
      匙一支若非被告所有，其又焉能遂其一進入該宅庭院後，即將庭院大門鎖住之
      目的，且該鎖頭又焉能附有相對應之開鎖鑰匙？足見上開扣案物品確為被告所
      有甚明，被告此部分所辯，亦諉無足採。
（三）綜上所述，本件事證業已明確，被告攜帶凶器竊盜之犯行堪以認定，應予依法
      論科。
二、按刑法第三百二十一條第一項第三款規定之兇器，其種類並無限制，凡客觀上足
    以對人之生命、身體構成威脅，具有危險性之兇器均屬之，且祇須行竊時攜帶此
    種具有危險性之兇器為已足，並不以攜帶之初有行兇之意圖為必要，最高法院七
    十九年臺上字第五二五三號著有判例可參。被告於案發當時攜帶老虎鉗、十字型
    螺絲起子為行竊工具，客觀上足對人之身體、生命構成威脅，依照上開說明，自
    屬兇器，核其所為，係犯刑法第三百二十一條第一項第三款之加重竊盜罪。爰審
    酌被告見乙○○之上開屋宅杳無人跡，即以鎖頭鎖住該宅庭院大門，從容在內竊
    取前開物品長達約六小時，顯見其犯案計畫周詳、手段亦甚大膽，且其事發後不
    僅向路人諉稱因與屋主有債務糾紛，故來拆東西，於本院審理中甚至辯稱所竊物
    品均為廢棄物，亦見其毫無悔悟之心，欠缺尊重他人財產權之觀念，又審酌其犯
    行造成屋主乙○○之損害非輕等一切情狀，量處如主文所示之刑。扣案之老虎鉗
    一支、十字型螺絲起子一把、鎖頭一個、鑰匙一支等物，為被告所有供其犯罪所
    用之物，業經論述如前，爰依刑法第三十八條第一項第二款之規定，宣告沒收。
三、公訴意旨另以：丙○○於九十一年十二月三十一日上午十時三十分許，為遂其行
    竊之目的，而進入乙○○前開屋宅之行為，涉有刑法第三百零六條第一項之無故
    侵入他人住宅罪嫌云云。惟刑法第三百零六條第一項不法侵入罪之保護客體，為
    個人居住之安寧與私人生活之秘密之保持，重在居住之事實，如所侵入者，為曠
    廢無人之空屋，即無本條項之適用，經查告訴人乙○○就該宅之使用狀況於警訊
    中稱：該宅本來是伊大兒子林運江全家居住的，但因工作關係均在外地，目前沒
    有人在居住，伊則曾於九十一年十二月十六日下午五點多至該屋察看，當時屋內
    一切完好等語（見警卷第十三頁），足見被告行竊之該宅，為曠廢無人之空屋，
    縱其未經屋主同意即行進入，亦難以前開法條相繩，公訴人認此部分涉有刑法第
    三百零六條第一項之罪即有未合，此外復查無其他積極證據足資證明被告確有公
    訴人所指之此部分犯行，惟公訴意旨認此部分與前揭論罪科刑之加重竊盜罪部分
    有牽連犯之裁判上一罪關係，爰不另為無罪之諭知。
據上論斷，應依刑事訴訟法第二百九十九條第一項前段，刑法第三百二十一條第一項
第三款、第三十八條第一項第二款之規定，判決如主文。
本案經檢察官甲○○到庭執行職務
中      華      民      國    九十二    年     五     月      八        日
                      臺灣花蓮地方法院刑事庭
                                  審判長法  官  賴  淳  良
                                        法  官  鄭  培  麗
                                        法  官  鄭  光  婷
右正本證明與原本無異。
如對本判決不服，應於送達後十日內，向本院提出上訴狀。（應抄附繕本）告訴人或
被害人如對於本判決不服者，應具備理由請求檢察官上訴，其上訴期間之計算係以檢
察官收受判決正本之日期為準。
                                        法院書記官
中      華      民      國    九十二    年     五     月    十二        日
附錄本判決論罪之法律條文：
刑法第三百二十一條第一項第三款
犯竊盜罪而有左列情形之一者，處六月以上五年以下有期徒刑：
三、攜帶兇器而犯之者。


司法院資訊處製作；財團法人民間司法改革基金會備份。
